臺灣高雄地方法院刑事判決　　　　95年度訴緝字第82號
公　訴　人　臺灣高雄地方法院檢察署檢察官
被　　　告　丙○○
上列被告因偽造文書案件，經檢察官聲請以簡易判決處刑（89年
度偵緝字第1444 號），本院判決如下：
    主  文
丙○○犯行使偽造私文書罪，處有期徒刑壹年陸月，減為有期徙
刑玖月。
    事  實
一、丙○○於民國89年2 月間，暫住乙○○住於高雄市新興區○
    ○○路12號5 樓之5 之住處，得知乙○○所有設於華南商業
    銀行（下稱華南銀行）苓雅分行帳號第000000000000號之活
    儲帳戶存摺1 本、提款卡1 張、設於高雄林華郵局帳號第05
    3332號提款卡1 張及印鑑章2 枚，放置放於房間某處，竟基
    於意圖為自己不法所有竊盜及詐欺取財之犯意、行使偽造私
    文書之犯意及以不正方法由自動付款設備詐欺取財物之概括
    犯意，於同年月17日上午某時，趁乙○○昏睡之機會，為盜
    領乙○○於華南銀行及郵局之存款，遂予以竊取乙○○上開
    存摺、印鑑章及提款卡，得手後，據為己有，自同年月17日
    至同年月18日止，連續於附表1 及2 所示之時間，冒用乙○
    ○之提款卡及密碼，在如附表1 及2 所示金融機構所設提款
    機之自動付款設備，連續以插入上開提款卡卡片，並輸入密
    碼之不正方法，連續17次提款，使提款機誤認丙○○為有權
    使用該卡片之人，而得以陸續自各該自動付款設備取得如附
    表1 及2 所示之金額款項，共計詐得存款新台幣（下同）29
    4, 000元（不含跨行手續費共計56元），供己花用。丙○○
    另承上之犯意，於89年2 月17日10時53分許至位於高雄市新
    興區○○○路117 號之華南銀行新興分行，在華南銀行存摺
    類存款取款憑條，偽填提款金額為860,000 元，並持上開所
    竊取之該帳戶印鑑章，盜蓋於該紙取款憑條之帳戶印鑑欄內
    ，用以偽造乙○○提領860,000 元之私文書，向華南銀行新
    興分行不知情之承辦人員表示領款而行使，致令該承辦人員
    陷於錯誤，誤信係乙○○本人授權領款，而交付860,000 元
    予丙○○，足以生損害於乙○○及華南銀行對帳目管理之正
    確性，丙○○取得該款項後供已花用。嗣於89年2 月18日乙
    ○○欲找尋印章時始知遭竊，經報警且查看銀行錄影帶後，
    始查知丙○○上開犯行。
二、案經高雄市政府警察局新興分局報請臺灣高雄地方法院檢察
    署檢察官偵查起訴。
        理  由
一、證據能力部分
    按被告以外之人於審判外之陳述雖不符刑事訴訟法第159 條
    之1 至之4 等4 條之規定，而經當事人於審判程序同意作為
    證據，法院審酌該言詞陳述或書面陳述作成時之情況，認為
    適當者，亦得為證據，刑事訴訟法第159 條之5 第1 項定有
    明文。查本件證人乙○○警詢及偵查中未經具結之證述、華
    南商業銀行苓雅分行90年8 月28日華苓存字第字第114 號函
    暨所附乙○○帳號000000000000號存款往來明細表、華南銀
    行苓雅分行90年11月6 日華苓字第170 號函所附之單摺印鑑
    掛失止付申請書、喪失更換新印鑑申請書、印鑑卡等影本、
    郵政儲金匯業務局90年12月12日管0951232-00 2號函、郵政
    儲金匯業局91年2 月25日管91字第506010216 號函暨所附乙
    ○○帳號第053332號交易往來明細等書面，其性質雖屬傳聞
    證據，被告及檢察官已知上開審判外陳述及書面陳述乃傳聞
    證據，於本院準備程序均表示同意作為證據，本院審酌各該
    證據作成之情況，認為適當，依刑事訴訟法第159 條之5第1
    項之規定得作為證據。
二、認定犯罪事實所憑之證據及理由
    訊據被告丙○○固坦承於確有於89年2 月17日至同年月18日
    止，連續於附表1 及2 所示之時間，持證人即告訴人乙○○
    之提款卡及密碼，在如附表1 及2 所示金融機構所設提款機
    之自動付款設備，連續以插入上開提款卡卡片，並輸入密碼
    之不正方法，連續17次提款，而得以陸續自各該自動付款設
    備取得如附表1 及2 所示之金額款項，共計294, 000元存款
    之行為，並持證人乙○○之存摺、印鑑章至華南銀行提領證
    人乙○○之存款860,000 元，且在取款憑條上填寫提領日期
    、帳號、金額、以乙○○印鑑章蓋用印文等事實，惟矢口否
    認有竊盜、偽造文書、詐欺取財及以不正方法由自動付款設
    備取得他人財物罪之犯行，辯稱：伊並未竊取證人乙○○之
    印章、存摺及金融卡；伊於附表1 及2 所示之時間，以證人
    乙○○之提款卡及密碼，在如附表1 及2 所示金融機構，所
    領取之附表1 及2 所示之款項，係證人乙○○騎機車載伊去
    的，伊提款完後，即將所領取之款項交付予證人乙○○；至
    於伊持證人之華南銀行之存摺及印章至華南商業銀行領款86
    0,000 元部分，係因證人乙○○不知何原因在家裏哭，請伊
    至華南銀行代領，且伊已將860,000 元、華南銀行之存摺及
    印章返還予證人乙○○等語。經查：
(一)、查被告於89年2 月17日至同年月18日止，連續於附表1 及2
    所示之時間，持證人即告訴人乙○○之提款卡及密碼，在如
    附表1 及2 所示金融機構所設提款機之自動付款設備，連續
    以插入上開提款卡卡片，並輸入密碼之不正方法，連續17次
    提款，而得以陸續自各該自動付款設備取得如附表1 及2 所
    示之金額款項，共計294, 000元存款之事實，並於89年2 月
    17日，持證人楊玉珠之存摺、印鑑章至華南銀行新興分行提
    領證人楊玉珠之存款860,00 0元，且在取款憑條上填寫提領
    日期、帳號、金額，以證人楊玉珠印鑑章蓋用印文等事實坦
    承不諱（見本院95年度訴緝字第82號卷86頁至第87頁），並
    有被告領款時遭監視器錄攝後翻印之照片3 幀、取款憑條1
    紙及華南銀行苓雅分行90年8 月28日華苓存字第字第114 號
    函暨所附乙○○帳號00 0000000000 號存款往來明細表與郵
    政儲金匯業局91年2 月25日管91字第506010 216號函暨所附
    乙○○帳號053332號交易往來明細各1 份在卷可稽（見高雄
    市政府警察局新興分局刑事案件偵查卷宗第5 頁；本院95年
    訴緝字第76號；本院90年訴緝字第94號第59頁至61頁、第12
    1 頁至第122 頁），此部分事實應可認定。至於被告持證人
    乙○○之提款卡，於附表1 編號8 及附表2 編號1 至7 提款
    時，除所提領之款項外，另有7 元，此均為手續費共56元，
    被告並未取得，業經證人乙○○於本院具結證述無誤（見本
    院卷第102 頁），附此敘明。
(二)、次查，證人乙○○係於在89年2 月18日中午12時，在其位於
    高雄市○○區○○路12號5 樓之5 之租屋處，發現其所有之
    華南銀行存摺1 本、提款卡1 張、郵局提款卡1 張及印鑑章
    2 枚失竊後，華南銀行之存款被盜領如附表1 所示之金額及
    86 0,00 0 元，郵局存款部分被盜領如附表2 所示之金額等
    語，業據證人乙○○於警訊、偵查、本院審理時證述明確（
    見高雄市政府警察局新興分局刑事案件偵查卷宗第3 頁至第
    4 頁；臺灣高雄地方法院檢察署89年偵字第5719號卷第8 頁
    至第9 頁、89年度偵緝字第1444號卷第10頁至第11頁；本院
    95年訴緝字第76號卷第101 頁至第102 頁）。而證人乙○○
    於本件案發後，就華南銀行部分，於89年2 月21日向華南銀
    行苓雅分行申請「存摺掛失」補發新摺，並於89年3 月4 日
    變更存摺「通提新密碼」為「0618」及申請喪失更換新印鑑
    ，此有華南銀行苓雅分行於90年11月6 日華苓字第170 號函
    所附之單摺印鑑掛失止付申請書、喪失更換新印鑑申請書、
    印鑑卡等影本各乙份附卷可參（見本院90年訴緝字第94號卷
    第84頁至第88頁）。關於證人乙○○設於高雄林華郵局之帳
    戶部分，證人乙○○已於89年2 月19日終止該帳戶之使用。
    另於89年4 月19日在高雄新田局開立新存簿儲金第000000-0
    號帳戶，有郵政儲金匯業務局90年12月12日管0951232-002
    號函附卷可參（見本院90年訴緝字第94號卷第107 頁），苟
    證人乙○○所有之華南銀行帳戶存摺1 本、提款卡1 張、郵
    局提款卡1 張及印鑑章2 枚，並未失竊，則證人乙○○何須
    將華南銀行之帳戶變更密碼及更新印鑑，以及將其設於高雄
    林華郵局之帳戶停止使用，足以證明證人乙○○所有華南銀
    行帳戶存摺1 本、提款卡1 張、郵局提款卡1 張及印鑑章2
    枚，確實於其租屋處失竊無訛。
(三)、又查，證人楊玉珠發現其所有華南銀行帳戶存摺1 本、提款
    卡1 張、郵局提款卡1 張及印鑑章2 枚失竊後，經報警處理
    ，警方提供華南銀行新興分行於89年2 月17號之錄影帶，所
    拍翻之照片3 幀，時間分別為89年2 月17日10時53分、54分
    、55分，供證人楊玉珠辨認後，該照片3 幀顯示至華南銀行
    提款之人確實係被告，業經證人楊玉珠於警詢證述無誤（見
    高雄市政府警察局新興分局刑事案件偵查卷宗第4 頁），足
    證本件證人乙○○於89年2 月19日報警後，由警察至華南銀
    行新興分行調借錄影帶，發現確實係被告所為，而本件證人
    乙○○所有之華南銀行存摺1 本、提款卡1 張、印鑑章2 枚
    及郵局提款卡1 張，在其租屋處確實曾失竊，已如前述，足
    見被告為盜領乙○○於華南銀行及郵局之存款，遂予以竊取
    乙○○上開存摺、印鑑章及提款卡，得手後，自同年月17日
    至同年18日止，連續於附表1 及2 所示之時間，冒用乙○○
    之提款卡及密碼，先後各於附表1 及2 連續在自動付款機輸
    入前述提款卡密碼，以此不正方法由自動付款設備詐領取得
    之帳戶存款共計294,000 元，並持證人乙○○之存摺、印鑑
    章至華南銀行新興分行提領證人楊玉珠之存款860, 000元，
    殆無疑義。
(四)、再佐以被告自承89年2 月間經濟狀況不佳（見本院95年度訴
    緝字第第102 頁）），且證人乙○○於本院審理時證述：伊
    於89年2 月間跟被告同住一室，伊於89年2 月17日昏睡後，
    伊朋友來叫醒伊後，伊才跟朋友一起出去，直到隔日18號中
    午才回來，就發現伊所有之華南銀行存摺1 本、提款卡1 張
    、郵局提款卡1 張及印鑑章2 枚不見了等情（見高雄市政府
    警察局新興分局刑事案件偵查卷宗第4 頁；見本院95年度訴
    緝字第142 頁），顯見在案發前被告利用證人乙○○居住同
    一處之機會，於證人乙○○昏睡之際，趁機竊取證人乙○○
    之華南銀行存摺1 本、提款卡1 張、郵局提款卡1 張及印鑑
    章2 枚甚明。
(五)、又依證人乙○○於本院具結證稱：有1 次被告說她兒子的爸
    爸要匯款給她，被告說不敢讓她兒子的爸爸知道她在台灣，
    就匯到伊的郵局帳戶，之後伊拿提款卡去領取時，被告就在
    旁邊看到伊輸入密碼，而且被告有時候跟伊談論如何使用密
    碼的事情，伊說記性不好都用身份證號碼等語（見本院95年
    度訴緝字第82號卷第113 頁），顯見被告當時即已心懷不軌
    並刻意在旁觀看，趁機記憶證人乙○○上開提款卡之密碼，
    並與證人乙○○討論如何使用密碼，證人乙○○曾告知被告
    係以身分證為其號碼，而證人乙○○設於華南銀行苓雅分行
    之存摺通提密碼為「3564」，與其設於華南銀行與郵局帳戶
    之提款密碼相同，業經證人乙○○於本院具結證稱明確（見
    本院卷第102 頁至第103 頁），經本院於審理時核對證人乙
    ○○之身分證後，確實係與身分證之後面4 碼相符，既然被
    告知悉證人乙○○華南銀行及郵局銀行之密碼，便可遂行並
    持前述提款卡，先後各於附表1 及2 之時間，連續在自動付
    款機輸入前述提款卡密碼，以此不正方法由自動付款設備詐
    領取得證人乙○○之帳戶存款，並持證人乙○○之存摺、印
    鑑章至華南商業銀行新興分行提領證人乙○○之存款860,00
    0 元，顯見證人乙○○之華南銀行存摺1 本、提款卡1 張、
    印鑑章2 枚及郵局提款卡1 張係被告意圖為自己不法所有而
    故為竊取，要無可疑。
(六)、被告固辯稱：係受證人乙○○之委託領款，且均領得之款項
    交付證人乙○○云云。經查：
１、依被告於警詢中供稱：警方所調閱華南銀行錄影帶翻拍之時
    間分別是89年2月17日上午10點53分、54分、55分照片3幀，
    照片上之人與伊臉型很像，然伊於89年2 月17日當日穿著白
    上衣出門，並非是照片上穿著黑色衣服（見高雄市警察局新
    興分局刑事案件偵查卷宗第第1 頁背面）；嗣於偵查中供稱
    ：係證人乙○○叫伊於89年2 月17日到華南銀行新興分行領
    款，華南銀行錄影帶翻拍之時間分別是89年2 月17日上午10
    點53分、54分、55分照片3 幀，確實係伊本人等語（見89年
    度偵緝字第1444號卷第6 頁背面）。苟被告果真受證人楊玉
    珠之託代為提領款項，為何於被警約談時，對於華南銀行錄
    影帶翻拍之時間分別是89年2 月17日上午10點53分、54分、
    5 5 分照片3 幀所示之人何以不敢承認係伊本人？亦未對何
    以至華南銀行領款提出說明？且被告於本案發生後，即未回
    到證人乙○○之住處居處，業經證人乙○○於本院證述無誤
    （見95年度訴緝字第82號卷第104 頁），而被告自承於89年
    2 月19日即出境至大陸（見95年度訴緝字第82號卷第88頁）
    , 以致於被告於偵查中經檢察官通知均未到庭，經臺灣高雄
    地方法院檢察署發怖通緝，顯見被告之犯行已被發現後，不
    願負責任，而逃逸無蹤，否則，倘被告未竊取證人乙○○上
    開存摺、印鑑章及提款卡，理應出面面對，何須避而不見？
２、況且，被告於偵查中供述：因證人乙○○吃了安眠藥，不能
    去提款，拜託伊去領款，所領之款項均就交給被告，而當時
    只有我們2 人，伊無法提出證據等語（見89年度偵緝字第14
    4 4 號卷第6 頁背面）；被告於本院審理時供述：係證人乙
    ○○叫伊幫她領，把身份證、印章、存摺、提款卡交給伊，
    伊去華南銀行新興分行時，伊打證人乙○○的行動電話，證
    人乙○○告訴伊10,000元、10,000元領，伊是去繳伊的手機
    電話費等語（見本院90年度訴緝字第94號卷第29頁）；又於
    本院審理時供稱：伊用郵局提款卡到提款機領款，係證人乙
    ○○騎機車載伊去的，證人乙○○在外面的機車上等伊，當
    時應該是領100,000 元，華南銀行部分係用身份證、印章及
    存摺寫提款單去領的，伊在提款單上填860,000 元，只有伊
    1 人去，證人乙○○先把身份證、印章、存摺及寫密碼的一
    張白紙交給伊，伊再去領860, 000元，伊後來有將860,000
    元的現金全部交給證人乙○○，因證人乙○○在哭，有在吃
    藥，騎機車會危險，證人乙○○叫伊代領等語（見本院95年
    度訴緝字第82號卷第35頁）；復又於本審理時供稱：證人乙
    ○○騎機車載伊至郵局領錢，係因為伊那天在打麻將，伊跟
    證人乙○○借錢，證人乙○○叫伊自己去領，就把提款卡交
    給伊，並告訴伊密碼，證人乙○○騎機車載伊去的，那邊不
    妤停車，由伊去領款，領完錢後提款卡及提款後之明細表均
    還給證人乙○○，證人乙○○就載伊回去打麻將的地方，打
    麻將那邊的人也知道此事等語（見本院95年度訴緝字第82號
    卷第70頁至第71頁）；繼於本院審理時供稱：向銀行臨櫃提
    款部分是證人乙○○叫伊幫她去領的，當時證人乙○○在家
    裡哭，伊不知道為何在哭，領完後伊有把存摺、印章、及
    860,00 0交給證人乙○○。向提款機領款部分，係證人乙○
    ○騎機車載伊去的，由伊下車，持提款卡直接向提款機領的
    ，嗣伊在機車上就交給證人乙○○，之後就去打麻將等語（
    見本院本院95年訴緝字第82號86頁至第87頁）。從被告於偵
    查中及本院審理時之供述可知，至郵局領款過程中，或稱證
    人乙○○以電話告知被告領取之金額為何，或稱被告當天在
    打麻將，要向證人乙○○借錢，而由證人乙○○騎機車載被
    告至提款機領錢；就至銀行臨櫃領款部分，或稱證人乙○○
    在吃藥及騎機車危險，無法親自領款，或稱證人乙○○在哭
    ，而無法親自領款；就是否有其它人知悉被告幫證人乙○○
    代領款項，或稱沒有，或稱打麻將之人知悉此事，被告之前
    後述不一，且被告果真受證人乙○○託代為提領款項，理應
    自始至終陳述如一，為何於須設詞卸責？再核諸證人乙○○
    已明確證述，本案係被告竊取其所有之華南銀行存摺1 本、
    提款卡1 張、郵局提款卡1 張及印鑑章2 枚，已如前述，則
    被告供稱：係受證人乙○○之託領款等語，顯與事實不符，
    不足採信。
３、次查，被告前曾供稱：至華南銀行領款860,000 元時，必須
    持證人乙○○之身分證始能領取等語，然經本院向華南銀行
    函詢之結果，存摺存款係以存摺作為記載存款收付之憑證，
    提款人應憑存摺及取條並加蓋原留印鑑可隨時辦理取款，並
    非以身分證領取，此有華南商業銀行苓雅分行於90年11 月6
    日華苓字第170號函附卷可參（見本院90年度訴緝字第94號
    卷第85頁），則被告主張至華南銀行領款時證人乙○○曾提
    供身分證予被告供領款用，顯與事實，不足採信。
４、又查，倘如被告所言，係由被告搭載前往領款，衡諸常理，
    應係由證人乙○○自行領取該款項即可，何須由被告持證人
    乙○○之提款卡至提款機領取，徒增自己帳戶之密碼讓他人
    得知之理，而日後被冒領之風險？且被告自承與證人乙○○
    居住2 、3 個月（見本院95年度訴緝字第82號卷第89頁），
    而本件附表1 及2 所示之金額共294,000 元與至華南銀行領
    款860,000 元，合計1,154, 000元金額龐大，如非熟識之人
    ，豈有讓人代領？且本件經被告提領證人乙○○設於華南銀
    行之帳戶內金額後，僅餘62元（見本院90年訴緝字第94 號
    卷第61頁），除非證人乙○○要結清該帳戶，則該帳戶何以
    會僅剩62元？然實際上證人乙○○仍要繼續使用該帳戶，已
    如前述，況且，證人乙○○當時並無急需要用大筆金額，何
    以要提領如附表1 及2 所示之金額共294,000 元與至華南銀
    行領款860,000 元，合計為1,154, 000元？則被告辯稱：伊
    確實有受證人乙○○委託至銀行領款，顯有違常，無法採信
    。
(七)、綜上所述，被告趁與證人乙○○一同領款之機會，得知證人
    乙○○上開提款卡之密碼，而於乙○○昏睡之機會，為盜領
    乙○○於華南銀行及郵局之存款，遂予以竊取乙○○上開存
    摺、印鑑章及提款卡，自同年月17日至同年18日止，連續於
    附表1 及2 所示之時間，冒用乙○○之提款卡及密碼，在如
    附表1 及2 所示金融機構所設提款機之自動付款設備，連續
    以插入上開提款卡卡片，並輸入密碼之不正方法，連續17
    次提款，得以陸續自各該自動付款設備取得如附表1 及2 所
    示之金額款項，且至華南商業銀行新興分行，自持上開印章
    盜蓋在華南商業銀行存摺類存款取款憑條並偽填提領金額為
    860,000 元，進而持該取款憑條及上開存摺交予華南銀行新
    興分行不知情之不詳姓名承辦人員，行使該偽造之取款憑條
    ，足以生損害於乙○○及華南銀行對帳目管理之正確性等犯
    行，均事證明確，被告之犯行堪以認定。
三、論罪科刑部分
(一)、被告行為後，刑法、刑法施行法分別已於94年2 月2 日、95
    年6 月14日修正公布，並均自95年7 月1 日施行，參酌最高
    法院95年5 月23日刑事庭第8 次會議決議，應依刑法第2 條
    第1 項之規定，為新舊法比較：
１、修正前刑法第33條第5款規定：「罰金：1元以上。」修正後
    該款規定「罰金：新台幣1000元以上」，是比較新舊法結果
    ，以舊法較有利於行為人。
２、修正前具有刑法第55條牽連犯之關係者，從一重處斷，具有
    刑法第56條連續犯之關係者，則以一罪論，然修正後之刑法
    業已刪除第55條牽連犯及第56條連續犯之規定，則被告所犯
    數罪即應依修正後之數罪併罰之規定分論併罰。此刪除雖非
    犯罪構成要件之變更，但顯已影響行為人刑罰之法律效果，
    自屬法律有變更，仍應比較新舊法之規定。是比較結果，修
    正後之規定並非較有利於被告。
３、經綜合比較結果，新法對被告並非有利，應依刑法第2 條第
    1 項前段之規定，適用行為時法即修正前之刑法處斷之。
(二)、被告竊取證人乙○○上開存摺、印鑑章及提款卡，係犯刑法
    第320 條第1 項之竊盜罪；又被告冒用證人乙○○名義，以
    提款卡持至附表1 及2 所示之提款機提領款項，係犯刑法第
    339 條之2 第1 項之以不正方法由自動付款設備取得他人財
    物罪；按銀行為便利存款人取款而印好任人索取填寫之取款
    憑條，非可流通市面得以自由轉讓，衹屬私文書之一種，不
    能認為有價證券，其偽造而行使以達詐欺取款之目的者，應
    從一重論以行使偽造私文書之罪（最高法院49年台上字第14
    09號判例意旨足參），是被告上開提領860,000 元所為，係
    犯刑法第216 條、第210 條行使偽造私文書罪、第339 條第
    1 項詐欺取財既遂罪。被告盜用「乙○○」之印章持以蓋用
    ，當然產生該印章之印文，祇成立盜用印章罪，不應再論以
    盜用印文罪（最高法院86年台上字第3295號判例意旨參照）
    。又被告盜用印章於上開取款憑條上，復持以行使，其盜用
    印章行為，係偽造私文書之部分行為，又該偽造私文書之低
    度行為為行使之高度行為所吸收，均不另論罪。本件公訴人
    認被告以竊取之提款卡，由提款機詐領存款之行為係犯刑法
    第33 9條第1 項之罪，而刑法第339 條之2 第1 項及刑法第
    33 9條第1 項之罪，其基本社會事實同為意圖為自己或第三
    人不法之所有，以和平手段取得他人之財物，侵害他人之財
    產法益，足見檢察官起訴之犯罪事實與本院認定之事實，其
    社會基本犯罪事實同一，本院自得變更起訴法條予以審理。
    又其先後多次以不正方法由自動付款設備取得財物為時間緊
    接，所犯為構成要件相同之罪，顯係基於概括犯意為之，應
    依修正前刑法第56條規定，論以一罪，並加重其刑。被告所
    犯竊盜罪、行使偽造私文書罪、詐欺取財既遂罪與以不正方
    法由自動付款設備取得他人財物間，有方法、結果之牽連關
    係，應依修正前刑法第55條之規定，從一重之行使偽造私文
    書罪處斷。爰審酌被告與證人告乙○○為朋友關係，未念2
    人間之情誼，竟利用證人乙○○同住之機會，竊取證人乙○
    ○所有存摺、印鑑章及提款卡，並盜領帳戶內之存款，致證
    人乙○○受有財產上之損害，且被告犯後未能坦承犯行，犯
    後態度不佳及被告犯罪所得高達1,154,00 0元等一切情狀，
    量處如主文所示之刑。又被告所為上開犯行，其犯罪時間係
    於96年4 月24日以前，合於中華民國96年罪犯減刑條例之規
    定，應依該條例第2 條第1 項第3 款、第7 條之規定，減其
    宣告刑。被告偽造之取款憑條，業由被告交給華南銀行新興
    分行以提領證人乙○○之存款，已屬該銀行所有，非被告所
    有，且其上盜蓋之證人乙○○印文為真正，均無須併予宣告
    沒收，附此敘明。
據上論斷，應依刑事訴訟法第299 條第1 項前段、第300 條，刑
法第2 條第1 項前段、（修正前）刑法第56條、刑法第216 條、
第210 條、第320 條第1 項、第339 條第1 項、第339 條之2 第
1項 、（修正前）第55條，中華民國96年罪犯減刑條例第2 條第
1項 第3 款、第7 條，罰金罰鍰提高標準條例第1 條前段，判決
如主文。
本案經檢察官甲○○到庭執行職務。
中　　華　　民　　國　　96　　年　　7 　　月　　27　　日
                刑事第十五庭  審判長法  官  唐照明
                                    法  官  周宛瑩
                                    法　官  文昌
以上正本證明與原本無異。
如不服本判決應於收受本判決後10日內向本院提出上訴書狀，並
應敘述具體理由，如未敘述上訴理由者，應於上訴期間屆滿後20
日內補提理由書狀於本院（均須按他造當事人之人數附繕本）「
切勿逕送上級法院」。
中　　華　　民　　國　　96　　年　　7 　　月　　27　　日
                                    書記官  吳良美
附表一：被告以提款卡提領證人乙○○設於華南銀行帳號第0000
        00000000號帳戶內之金額
┌──┬───────────┬─────────┬──────────┐
│編號│詐　領　存　款　時　間│詐領金額（新台幣）│ 詐　領　之　地　點 │
├──┼───────────┼─────────┼──────────┤
│ 1  │89年2月17日           │10,000元          │華南商業銀行東高雄分│
│    │                      │                  │行提款機            │
├──┼───────────┼─────────┼──────────┤
│ 2  │89年2月17日           │10,000元          │華南商業銀行東高雄分│
│    │                      │                  │行提款機            │
├──┼───────────┼─────────┼──────────┤
│ 3  │89年2月17日           │10,000元          │華南商業銀行東高雄分│
│    │                      │                  │行提款機            │
├──┼───────────┼─────────┼──────────┤
│4   │89年2月17日           │10,000元          │華南商業銀行東高雄  │
│    │                      │                  │ 分行提款機         │
├──┼───────────┼─────────┼──────────┤
│ 5  │89年2月17日           │10,000元          │華南商業銀行東高雄分│
│    │                      │                  │行提款機            │
├──┼───────────┼─────────┼──────────┤
│ 6  │89年2月17日           │10,000元          │華南商業銀行東高雄分│
│    │                      │                  │行提款機            │
├──┼───────────┼─────────┼──────────┤
│ 7  │89年2月17日           │30,000元          │華南商業銀行新興分行│
│    │                      │                  │提款機              │
├──┼───────────┼─────────┼──────────┤
│ 8  │89年2月17日           │4,000 元          │高新商業銀行新興分行│
│    │                      │                  │提款機              │
├──┼───────────┼─────────┼──────────┤
│    │總計：8次             │ 總計94,000元     │                    │
└──┴───────────┴─────────┴──────────┘
附表二：被告以提款卡提領證人乙○○設於高雄林華郵局帳號第
        053332號帳戶內之金額
┌──┬───────────┬─────────┬──────────┐
│編號│詐　領　存　款　時　間│詐領金額（新台幣）│ 詐　領　之　地　點 │
├──┼───────────┼─────────┼──────────┤
│ 1  │  89年2月17日         │20,000元          │ 慶豐銀行提款機     │
├──┼───────────┼─────────┼──────────┤
│2   │  89年2月17日         │8,000 元          │ 慶豐銀行提款機     │
├──┼───────────┼─────────┼──────────┤
│3   │  89年2月17日         │17,000元          │慶豐銀行提款機      │
├──┼───────────┼─────────┼──────────┤
│4   │  89年2月17日         │20,000元          │慶豐銀行提款機      │
├──┼───────────┼─────────┼──────────┤
│5   │  89年2月17日         │20,000元          │中國信託銀行提款機  │
├──┼───────────┼─────────┼──────────┤
│6   │  89年2月17日         │10,000元          │中國信託銀行提款機  │
├──┼───────────┼─────────┼──────────┤
│7   │  89年2月17日         │5,000 元          │中國信託銀行提款機  │
├──┼───────────┼─────────┼──────────┤
│8   │  89年2月18日         │60,000元          │高雄西甲郵局提款機  │
├──┼───────────┼─────────┼──────────┤
│9   │  89年2月18日         │40,000元          │高雄西甲郵局提款機  │
├──┼───────────┼─────────┼──────────┤
│    │總計：9次             │總計：200,000元   │                    │
└──┴───────────┴─────────┴──────────┘
附錄：本案論罪科刑法條全文
刑法第216條
行使第210條至第215條之文書者，依偽造、變造文書或登載不實
事項或使登載不實事項之規定處斷。
刑法第210條
偽造、變造私文書，足以生損害於公眾或他人者，處5年以下有
期徒刑。
刑法第320條第1項
意圖為自己或第三人不法之所有，而竊取他人之動產者，為竊盜
罪，處5 年以下有期徒刑、拘役或新臺幣15,000元。
刑法第339條之2
意圖為自己或第三人不法之所有，以不正方法由自動付款設備取
得他人之物者，處3年以下有期徒刑、拘役或1萬元以下罰金。
以前項方法得財產上不法之利益或使第三人得之者，亦同。
